臺灣高等法院高雄分院民事裁定
111年度勞抗字第9號
抗  告  人  賴曉淳  

相  對  人  台灣屈臣氏個人用品商店股份有限公司


法定代理人  柏善勤  
上列抗告人因與相對人間聲請訴訟救助事件，對於中華民國111
年7月4日臺灣高雄地方法院111年度救字第72號所為裁定提起抗
告，本院裁定如下：
    主    文
原裁定廢棄。
本件准予訴訟救助。
抗告訴訟費用由相對人負擔。
    理    由
一、按勞工或其遺屬因職業災害提起勞動訴訟，法院應依其聲請
    ，以裁定准予訴訟救助。但顯無勝訴之望者，不在此限。勞
    動事件法第14條第2項定有明文。該條項係民事訴訟法第107
    條之特別規定，應優先適用。是勞工或其遺屬因職業災害而
    提起民事訴訟，其聲請訴訟救助，並不以無資力支出訴訟費
    用為必要。又所謂顯無勝訴之望者，係指法院依據當事人所
    主張之事實，無須調查辯論，即知其應受敗訴之裁判者而言
    。如當事人之訴不合法不能補正或未經補正，或當事人之主
    張縱為真實，在法律上仍應受敗訴之裁判之情形。若本案訴
    訟尚須經法院調查辯論後，始能知悉其勝訴或敗訴之結果，
    即不得謂為顯無勝訴之望（參照最高法院109年度台抗字第8
    08號裁定意旨）。
二、抗告意旨略以：抗告人生活困難，遭相對人預告資遣，因職
    業災害與身心症尚在家休養，存款僅餘新臺幣（下同）63,5
    26元，抗告人與父母均無收入及不動產，依賴友人救濟，且
    每兩週須支出830元之就診費用，目前實無資力再繳納訴訟
    費用，而本件人證物證齊全，非他造所能否認，抗告人必有
    勝訴之望，原裁定駁回抗告人訴訟救助之聲請，應有違誤。
    爰提起抗告，求為廢棄原裁定，准許訴訟救助等語。
三、本件抗告人與相對人間請求損害賠償等事件，係抗告人為勞
    工主張因遭職場罷凌，致精神受創就醫後，相對人竟對其違
    法解僱，依勞動基準法第13條、第59條之規定請求確認兩造
    間僱傭關係存在及相對人應負賠償責任乙節，有其起訴狀在
    卷可參（見原審勞補卷第11至15頁），核屬勞工因職業災害
    提起勞動訴訟。又抗告人就其所主張之情事，業已提出消費
    紀錄、公司來函、社群軟體對話紀錄、診斷證明等件為證（
    見原審勞補卷第19至43頁），而本案訴訟是否有理由，尚須
    經法院調查辯論後，始能知悉其勝負之結果，非顯無勝訴之
    望。從而，抗告人聲請訴訟救助，於法相符，應予准許。原
    法院裁定駁回抗告人之聲請，自有未合，抗告意旨指摘原裁
    定不當，求予廢棄，為有理由，爰由本院廢棄原裁定，改裁
    判如主文第2項所示。
四、爰裁定如主文。　　
中　　華　　民　　國　　111 　年　　8 　　月　　29　　日
                      勞動法庭
                        審判長法  官 蘇姿月 
                              法  官 王  琁
                              法  官 謝雨真
以上正本證明與原本無異。
本件不得抗告。　　　　　　　　　　　　　　　　　　　
中　　華　　民　　國　　111 　年　　8 　　月　　29　　日
                              書記官 葉淑華